臺灣臺中地方法院刑事判決
111年度訴緝字第95號
公  訴  人  臺灣臺中地方檢察署檢察官
被      告  賴竑沅






上列被告因傷害案件，經檢察官提起公訴（110 年度偵字第2257
2 號），被告於準備程序中就被訴事實為有罪之陳述，經本院告
知簡式審判程序之意旨，並聽取檢察官、被告之意見後，經本院
合議庭裁定由受命法官獨任進行簡式審判程序，判決如下：
    主    文
賴竑沅犯傷害罪，累犯，處有期徒刑伍月，如易科罰金，以新臺
幣壹仟元折算壹日。
    犯罪事實
一、賴竑沅於民國110 年5 月27日晚間8 時15分許，在臺中市○
    區○○○道0 段0 號臺中火車站之站前廣場，因故與趙智棊（
    所涉傷害罪嫌業經本院判決在案）發生口角衝突，趙智棊並
    對賴竑沅比中指，賴竑沅為此心生不滿，竟基於傷害之犯意
    ，上前徒手毆打趙智棊之頭臉部、下體、身體軀幹及四肢，
    致趙智棊受有輕微頭部外傷、左枕部頭皮開放性傷口4  公
    分、左耳瘀青、右眼眶週圍瘀青、鼻部挫傷與線性骨折、右
    臉頰挫傷、上唇挫傷、後頸部挫傷、左肩挫傷、左胸壁挫傷
    、左腹壁挫傷、雙前臂挫傷、右手食指挫傷、雙大腿挫傷、
    下背部挫傷及下體挫傷之傷害。嗣經趙智棊訴警究辦，始悉
    上情。
二、案經趙智棊訴由臺中市政府警察局第一分局報告臺灣臺中地
    方檢察署檢察官偵查起訴。
    理    由
壹、程序事項
　　被告賴竑沅於準備程序中，先就上開犯罪事實為有罪之陳述
  　，且所犯係死刑、無期徒刑或最輕本刑為3 年以上有期徒刑
    以外之罪，亦非高等法院管轄之第一審案件，經本院告知簡
    式審判程序之旨，並聽取檢察官、被告之意見後，依刑事訴
    訟法第273 條之1 第1 項規定，經合議庭裁定由受命法官獨
    任進行簡式審判程序。是本案之證據調查，依同法第273 條
    之2 規定，不受同法第159 條第1 項、第161 條之2 、第16
    1 條之3 、第163 條之1 及第164 條至第170 條規定之限制
    ，就以下所引傳聞證據之適格性，爰不再予逐一審究論述，
    合先敘明。
貳、實體認定之依據
一、上開犯罪事實，業經被告於警詢、本院訊問、準備程序及審
    理時皆坦承不諱（偵卷第57至61頁，本院訴緝卷第47、48、
    123 至127 、131 至135 頁），核與證人即告訴人趙智棊於
    警詢、本院準備程序及審理中所為證述大致相符（偵卷第63
    至67、69至73頁，本院訴字卷第59至64、169 至180 頁），
    並有衛生福利部臺中醫院110 年5 月28日診斷證明書、案發
    現場監視器截圖、告訴人所受傷勢照片等附卷為憑（核交卷
    第17頁，偵卷第77頁，本院訴字卷第69至77、181 至187  
    頁），足認被告之自白與事實相符，洵堪採為論罪科刑之依
    據。
二、綜上，本案事證明確，被告上開犯行，堪以認定，應依法論
    科。
參、論罪科刑
一、核被告所為，係犯刑法第277 條第1 項之傷害罪。又被告於
    上開時、地數次傷害告訴人之行為，係基於傷害之單一犯意
    ，於同一地點、密切接近之時間實施，侵害同一法益，各行
    為之獨立性極為薄弱，依一般社會健全觀念，在時間差距上
    ，難以強行分開，在刑法評價上，以視為數個舉動之接續施
    行，合為包括之一行為予以評價，較為合理，應論以接續犯
    。
二、另按刑法第47條第1 項關於累犯加重之規定，係不分情節，
    基於累犯者有其特別惡性及對刑罰反應力薄弱等立法理由，
    一律加重最低本刑，於不符合刑法第59條所定要件之情形下
    ，致生行為人所受之刑罰超過其所應負擔罪責之個案，其人
    身自由因此遭受過苛之侵害部分，對人民受憲法第8 條保障
    之人身自由所為限制，不符憲法罪刑相當原則，牴觸憲法第
    23條比例原則。於此範圍內，有關機關應自本解釋公佈之日
    起2 年內，依本解釋意旨修正之。於修正前，為避免發生上
    述罪刑不相當之情形，法院就該個案應依本解釋意旨，裁量
    是否加重最低本刑（司法院釋字第775 號解釋意旨參照）。
    被告前因傷害案件，經本院以109 年度中簡字第1160號判決
    判處有期徒刑4 月確定，於110 年1 月28日執行完畢（其後
    在監繼續執行另案拘役75日，至110 年3 月14日始出監）乙
    情，此經公訴檢察官於本院審理時主張並舉出本院109 年度
    中簡字第1160號判決、臺灣臺中地方檢察署執行指揮書電子
    檔紀錄列印資料證明之（本院訴緝卷第139 、140 、143 頁
    ），復有臺灣高等法院被告前案紀錄表在卷可參（本院訴緝
    卷第59至80頁），是被告受徒刑之執行完畢，5 年以內故意
    再犯本案有期徒刑以上之罪，為累犯，審酌公訴檢察官於本
    院審理時表示：被告於5 年內再犯傷害案件，可認為被告有
    惡性之累積，對刑罰反應薄弱的情形，請依法加重其刑等語
    （本院訴緝卷第134 頁），及被告所犯構成累犯之上開案件
    亦為傷害案件，與本案所犯之罪名相同，且被告於上開案件
    執行完畢後，竟再犯本案，可見其確未因此知所警惕，對於
    刑罰之反應力顯然薄弱，是參照上開解釋意旨、考量累犯規
    定所欲維護法益之重要性及事後矯正行為人之必要性，爰裁
    量依刑法第47條第1 項規定加重其刑。
三、爰以行為人之責任為基礎，審酌被告不思克制情緒、以和平
    、理性之方式，處理其與告訴人之糾紛，竟以犯罪事實欄所
    載方式傷害告訴人，所為實有不該；並考量被告迄今未與告
    訴人達成和（調）解、賠償其所受損害，及被告坦承犯行之
    犯後態度；參以，被告除上開使本案構成累犯之傷害案件外
    ，先前另有其他傷害案件、不法犯行經法院論罪科刑之情，
    有上開臺灣高等法院被告前案紀錄表存卷可考，難認被告素
    行良好；兼衡被告於本院審理時自述國中畢業之智識程度、
    之前從事汽車美容工作、未婚、無子之生活狀況（本院訴緝
    卷第134 頁），暨其犯罪之動機、目的、手段、告訴人所受
    傷勢等一切情狀，量處如主文所示之刑，並諭知易科罰金之
    折算標準。
據上論斷，應依刑事訴訟法第273 條之1 第1 項、第299 條第1 
項前段，刑法第277 條第1 項、第47條第1 項、第41條第1 項前
段，刑法施行法第1 條之1 第1 項，判決如主文。
本案經檢察官楊仕正提起公訴，檢察官李濂到庭執行職務。
中　　華　　民　　國　 111　　年　　7 　　月　　28　　日
                  刑事第四庭　法　官  劉依伶
以上正本證明與原本無異。
如不服本判決應於收受送達後20日內向本院提出上訴書狀，並應
敘述具體理由；其未敘述上訴之理由者，應於上訴期間屆滿後20
日內向本院補提理由書（均須按他造當事人之人數附繕本）「切
勿逕送上級法院」。
告訴人或被害人如不服判決，應備理由具狀向檢察官請求上訴，
上訴期間之計算，以檢察官收受判決正本之日起算。
　　　　                      書記官  盧弈捷
中　　華　　民　　國　　111 　年　　7 　　月　　28　　日

附錄本案論罪科刑法條：
中華民國刑法第277條
傷害人之身體或健康者，處5年以下有期徒刑、拘役或50萬元以
下罰金。
犯前項之罪，因而致人於死者，處無期徒刑或7年以上有期徒刑
；致重傷者，處3年以上10年以下有期徒刑。